# 请教陈老师，关于销售佣金下的合同取得成本

提问人：骑着上帝流浪 时间：2019-12-19 08:05:14
背景：
1 、A 公司目前主要销售业务发生在境外，在取得合同的时候可能会支付一部分中间人代理费（佣金），作为代理人需要促成客户和 A 公司销售业务的达成和合同的签订，销售合同签订以后，也有义务协助好客户和 A 公司的合作关系，且有义务协助 A 公司向客户付款。
2 、代理合同中约定的付款条件一般为收到客户支付的全部货款或者大部分货款之后（有的也会约定收到客户首付款之后），就需要向代理人支付全部佣金。
3 、在满足 A公司收入确认时点之前，一般都可以收到全部的货款。
请教陈老师问题：
1 、根据新收入准则的规定，为取得合同而发生的增量成本，应当确认为一项资产，但是该资产的摊销期限不超过一年的，可以在发生时计入当期损益。
这里面所说的摊销期限指的是什么，怎么判断摊销期限是否超过一年，如果是列示为资产，应在报表的哪个科目进行核算？
2 、对于这里的代理服务，是否需要在促成销售合同签订之后就将这部分预计将要支付的佣金计提出来

回答人：chenyiwei
1 、这里的摊销期限，是指从 “合同取得成本” 实际发生（可以理解为合同签订等代理人将其最主要的代理义务履行完毕之日）到最后一笔收入确认的预计日期之间的时间间隔。
根据《关于修订印发 2019 年度一般企业财务报表格式的通知》（财会[2019]6 号）：“按照《企业会计准则第 14 号——收入》（财会〔 2017 〕 22号）的相关规定确认为资产的合同取得成本，应当根据”合同取得成本”科目的明细科目初始确认时摊销期限是否超过一年或一个正常营业周期，在”
其他流动资产”或” 其他非流动资产” 项目中填列，已计提减值准备的，还应减去” 合同取得成本减值准备”科目中相关的期末余额后的金额填列。”。
2 、需要在促成销售合同签订之后就将这部分预计将要支付的佣金计提出来，主要考虑是促成签约是最主要服务内容，后续的其他履约协助方面的服务。
成本都是不重大的。但在计提这部分合同取得成本时，因为日后付款取决于客户回款，故理论上可以扣除根据估计的坏账率测算的最终坏账金额对应的这部分佣金。